【裁判字號】    97,上易,2274
【裁判日期】    971105
【裁判案由】    詐欺
【裁判全文】
臺灣高等法院刑事判決                97年度上易字第2274號
上  訴  人  臺灣桃園地方法院檢察署檢察官
被      告  寅○○○
上列上訴人因被告詐欺案件，不服臺灣桃園地方法院97年度易緝
字第4號，中華民國97年8月8日第一審判決（起訴案號：臺灣桃
園地方法院檢察署85年度偵字第1134號），及移送併案審理（85
年度偵字第485號、第2951號），提起上訴，本院判決如下：
    主  文
上訴駁回。
    事  實
一、寅○○○於民國八十一年五月間某日，在其位於桃園縣桃園
    市○○路五十八之一號十三樓之住處內，召募會期自八十一
    年五月二十日起至八十五年八月二十日止，會員連同會首共
    五十二會，每期會金新臺幣（下同）一萬元，底標一千元，
    採內標制之互助會一會，並自任會首，主持開標、收取會款
    等事宜。原先會務運作尚稱正常，詎嗣後寅○○○因財務周
    轉發生困難，竟心生不法，而意圖為自己不法之所有，並基
    於詐欺取財之概括犯意，自八十四年五月二十日起至同年十
    月二十日止，連續在桃園縣桃園市○○路七十三號開標處，
    於該互助會每期開標時，分別冒用某不詳活會會員之名義（
    寅○○○冒標時，該會尚餘壬○○、乙○○、庚○○、尤欽
    洲、未○○、子○○、呂秀錦〈加入三會〉、丑○○、方若
    雲、丁○○、辰○○、戊○○、己○○及黃戴金甘，共十六
    名活會會員），向壬○○等活會會員誑稱：由前開不詳活會
    會員得標云云，另向該活會會員謊稱由壬○○等其他活會會
    員得標云云（尚無證據證明寅○○○有書寫標單），而使剩
    餘之十六名活會會員均陷於錯誤，而分別將該期應繳之會款
    如數繳交給寅○○○，足以生損害於上開壬○○等十六名活
    會會員。總計寅○○○於上開期間內，以上開方式，向上開
    壬○○等十六名活會會員共詐得會款七十六萬一千六百元（
    寅○○○各次冒標之標息及詐得之會款，詳如附表各項所示
    ）。
二、八十四年十一月間，寅○○○見上開互助會行將結束，深恐
    東窗事發，且因其已無力周轉，財務難以為繼，亦無心再繼
    續處理會務，進而起心離開暫避風頭，詎其又意圖為自己不
    法之所有，承前詐欺取財之概括犯意，而利用其先前參加林
    月琴所召募之互助會，尚未標取會款之便（該互助會會期自
    八十四年四月十日起至八十六年六月十日止，會員連同會首
    共二十七會，每期會金二萬元，採內標制），於八十四年十
    一月十日，在桃園縣桃園市○○路上不詳開標地點，佯以三
    千三百元之標息參加競標，使林月琴陷於錯誤，據以決定由
    寅○○○得標，並在收取該次會款四十五萬七千三百元後（
    計有七會死會，應繳會款二萬元，共十四萬元，十九會活會
    ，應繳會款一萬六千七百元，共三十一萬七千三百元），將
    收得之會款如數交給寅○○○。
三、嗣黃戴金甘於八十四年十一月二十日，在寅○○○主持之上
    開互助會開標時，出價標得會款，寅○○○終因無法支付該
    期會款，而決意潛避風頭，臨行前，寅○○○又意圖為自己
    不法之所有，而承前詐欺取財之概括犯意，於八十四年十一
    月二十七日上午八時許，至辛○○位於桃園縣桃園市○○路
    三０二號之住處內，向辛○○佯稱：伊急需五十萬元周轉，
    八十四年十二月二十六日即可還錢云云，並簽發支票一張交
    給辛○○為憑，使辛○○因此誤信寅○○○確有誠意還款，
    而於當日將五十萬元交付給寅○○○收受。寅○○○在詐得
    上揭款項後，並隨即於當日晚間搬遷別處，避不見面；之後
    ，壬○○等其他活會會員於八十四年十二月五日發現寅○○○不見蹤影，互助會無法續行，知覺有異，經相互查訪後始
    發覺上情。
四、案經壬○○等活會會員訴請臺灣桃園地方法院檢察署檢察官
    偵查起訴，及移送併案審理。
    理  由
一、後述證人壬○○等人於檢察官偵查中所為之陳述，或渠等出
    具之書面聲明，雖均為被告以外之人於審判外所為之傳聞證
    據，且未依刑事訴訟法第一百八十六條第一項規定命其等具
    結，採證程序容有瑕疵，惟本件原審係行簡式審判程序之案
    件，依刑事訴訟法第一百五十九條之一第二項規定，不適用
    同條第一項排除傳聞證據之規定；而因被告已於原審及本院
    均坦承犯罪，且案發距今時日久遠，不僅難以傳喚證人到庭
    ，即渠等縱然到庭，記憶、陳述亦難期清晰，調查不易，本
    院因認如採用前述壬○○等人之證詞為證據，並無損於被告
    人權之保障，且節省司法資源，有益於公共利益之維護，依
    刑事訴訟法第一百五十八條之四規定，應得採為證據，是故
    ，上開言詞或書面陳述均有證據能力，應先敘明。
二、訊據被告寅○○○坦承上揭多次詐欺取財犯行不諱，且查：
(一)、冒標互助會活會會員部分：
    1.被告召募之上開互助會如何於84年12月倒會後，經所餘活
      會會員互相查訪，得知尚有壬○○、乙○○、庚○○、尤
      欽洲、未○○、子○○、呂秀錦（加入三會）、丑○○、
      方若雲、丁○○、辰○○、戊○○、己○○共十五會活會
      ，另有黃戴金甘一會在84年11月20日得標後，迄今仍未領
      得會款等事實，業經證人乙○○、辰○○、丑○○、黃戴
      金甘分別於檢察官偵查或原審審理時指述在卷（依序見85
      年度偵字第1134號卷第40頁反面、第25頁反面、第47頁反
      面，原審97年6月4日審理筆錄第13頁），核與證人壬○○
      、庚○○、未○○、子○○、丁○○、己○○分別於檢察
      官偵查或原審審理時指述渠等有加入該互助會，但均未標
      取會款，仍為活會等語相符，即被告在原審審理時亦自承
      ：確實有些人沒有標，伊因為要周轉，就向其他人謊稱有
      人得標，挪用收到的會款，但是有幾次，用哪些人名義標
      的，伊都忘記了等語（原審97年3月7日筆錄第3頁）。此
      外，並有乙○○陳報之活會會員名單一份（85年度偵字第
      1134號偵查卷第42頁）、壬○○庭呈之互助會會簿一本（
      附於原審卷）附卷可稽。綜上，被告確有冒標該互助會活
      會會員會款之事實，可以認定。
    2.被告冒標之時間、次數及標息，經互核前開證人彼此所述
      與會簿記載結果，雖或稍有出入，或未臻完整，且被告到
      案後因時日過久，既無法回憶相關案情，亦未保存相關資
      料，致難以認定，惟被告雖稱在84年12月倒會，然84年11
      月黃戴金甘得標時，該互助會實際上已未進行，被告亦未
      收取該次會款（原審97年7月11日審判筆錄第五頁），等
      如已經倒會，由此推之，該互助會在84年11月黃戴金甘得
      標時，距離85年8月20日互助會結束時，理論上應僅存九
      名活會會員，然斯時尚餘十五名活會會員，共多出六名活
      會會員，可見被告至少冒標六次，應無疑問。而該六次冒
      標時間既無可考，故僅能採最有利於被告之方式認定，從
      而，應由黃戴金甘84年11月20日得標該次向前推算六次（
      因按此方式計算，剩餘之活會會員人數最少），即84年5
      月20日起至同年10月20日止，作為被告六次冒標之犯罪時
      間，至於各次標息，則因壬○○提出之互助會會簿記載最
      為完整，且係壬○○於上開互助會進行中逐次紀錄，當無
      造假之虞，而應依其記載內容認定；如有未盡，則僅能以
      底標一千元視之。
    3.再按，互助會之死會會員本即有繳交會款之義務，故僅有
      活會會員所繳交之會款，始為被告冒標該次所詐得之款項
      ，至於死會會員所繳交之當次會款，則應循民事途徑解決
      ，不能認係被告詐欺所得，又依被告在原審所述，本件互
      助會係採內標制（原審97年7月11日審判筆錄第五頁），
      故每個活會會員應繳之會款，應係以會金扣除該次標息所
      得計算，而為被告之詐欺所得，據此，被告一次冒標，所
      詐得之金額計算公式應為：（會金）×（活會會員人數）
      ＝詐欺金額。而本件被告之冒標時間，應認係自84年5月
      20 日起至同年10月20日止，其標息則依壬○○提出之互
      助會會簿或底標認定，已見前述。依上認定計算結果，被
      告前後自84年5月20日起至同年10月20日止，共冒標六會
      ，每次各有十六名活會會員受騙（當時黃戴金甘仍為活會
      會員），前後共詐得會款七十六萬一千六百元（各次詐欺
      所得詳如附表所示）。
    4.綜上所述，被告上開冒標六名活會會員，詐取會款之事實
      ，已堪認定。
(二)、向林月琴詐領會款，及向辛○○詐行借款部分：
    1.被告如何利用其先前參加林月琴所召募之互助會，而尚未
      標得會款之便，於84年11月10日以三千三百元標息參與該
      次競標，並領取會款，另於84年11月27日向辛○○借款五
      十萬元，惟其隨即於借款當晚離家搬遷，避不見面等事實
      ，業經被告在原審審理時自承屬實，核與證人辛○○於檢
      察官偵查中證述其借款給被告之情節相符，並有林月琴提
      出之互助會會單、原審85年桃簡字第267號民事判決書各
      一份，辛○○之存摺影本及被告簽發給辛○○之支票、退
      票理由單各一份附卷可稽（85年度偵字第2951號卷第9頁
      、第30頁；85年度偵字第485號卷第8頁、第20頁）。
    2.被告在84年11月前，即已因無力周轉，致陸續冒標其所召
      募之互助會會員會款，此見前述，其在原審審理時並自承
      ：伊在84年12月倒會前一個多月就已經無法周轉，要跑路
      當天，剛好辛○○拿五十萬元給伊，伊就收下拿去用了，
      此後並未還錢，亦未再與被害人等人聯絡等語（原審97年
      7月11日審判筆錄第10頁、第11頁），可見被告於84年11
      月10日出價競標林月琴之互助會當時，及其於84年11月27
      日向辛○○借款之際，均無在日後償還會款及欠款之意，
      被告主觀上有詐欺之不法意圖，應可認定。
    3.本件被告在標取林月琴之互助會會款時，本無還款之意，
      所謂出價競標云云，不過為詐術之實施，是故，該次林月
      琴所交付之會款，不論活會或死會，均屬被告之詐欺所得
      ，此與前述被告在以冒標作為詐欺方法時，主觀上未必無
      還款之意，故僅有活會會員繳交之會款，方屬其詐欺所得
      不同，查被告自承：林月琴起的互助會會金是二萬元，也
      是採內標制等語（原審97年7月11日審判筆錄第11頁），
      對照林月琴之互助會會單記載，該互助會會期自84年4 月
      10日起至86年6月10日止，會員連同會首共二十七會，被
      告係於84年11月10日以三千三百元得標，是故，被告標得
      會款該次，共有七會死會（含會首一會），每會應繳會款
      二萬元，另有十九會活會（二十名活會扣除被告得標一會
      ），每會應繳會款一萬六千七百元，按此計算，被告詐欺
      林月琴所得，應有四十五萬七千三百元。至於被告向辛○○所詐得之借款五十萬元均係其詐欺所得，應無疑問，不
      再贅言。
    4.綜上所述，被告向林月琴詐取會款，並向辛○○詐取借款
      之事實，均堪認定。
(三)、綜上，本件事證明確，被告犯行均堪認定，應依法論科。
三、查被告行為後，刑法部分條文業於94年2月2日修正公布，並
    於95年7月1日起施行，修正後刑法第2條第1項對新舊法之比
    較，規定：「行為後法律有變更者，適用行為時之法律，但
    行為後之法律有利於行為人者，適用最有利於行為人之法律
    」，此係規範行為人行為後法律變更所生新舊法律比較適用
    之準據法，本身並無比較新舊法之問題，茲以上開規定為據
    ，就本案中因刑法修正，致需比較新舊法規定適用之情形，
    臚列如下：
  1.刑法分則編各罪所定罰金之貨幣單位原為銀元，依修正前刑
    法第三十三條第五款規定，罰金刑為銀元一元以上，而有關
    罰金與罰金倍數之調整及銀元與新臺幣之折算標準，另有罰
    金罰鍰提高標準條例、現行法規所定貨幣單位折算新臺幣條
    例規定之，除罰金以一銀元折算三元新臺幣外，並將72年6
    月26日以前修正之刑法部分條文罰金數額提高為十倍，其後
    修正者則不再提高倍數，亦即刑法分則各罪罰金數額視上開
    情形分別提高為三十倍或三倍。而新修正刑法第33條第5款
    則將罰金刑提高為新臺幣一千元以上，並以百元計算之，且
    因修正後刑法第33條第5款所定罰金貨幣單位已改為新臺幣
    ，乃增訂刑法施行法第一條之一規定，將刑法分則編各罪所
    定罰金之貨幣單位亦配合修正為新臺幣，並為使刑法分則編
    各罪所定罰金之最高數額與修正前趨於一致，規定將罰金數
    額提高為三十倍（但72年6月26日至94年1月7日新增或修正
    之條文，就其所定數額提高為三倍）。就此部分比較新舊法
    前後，以修正前之法律規定，較有利於被告。
  2.依修正前刑法第56條規定，行為人連續數行為而犯同一罪名
    者，為連續犯，僅論以一罪，修正後之刑法則將上開規定刪
    除，亦即應按行為人之行為數論以數罪，併合處罰，兩相比
    較結果，以修正前之刑法對被告較為有利，依修正後刑法第
    2條第1項前段規定，此部分應適用修正前刑法第56條規定。
  3.至於刑法第五十五條雖增訂對想像競合犯量刑之限制，惟此
    僅係實務見解之明文化，依前引最高法院刑事庭會議決議意
    旨，應按一般法律適用之原則，直接適用裁判時法，無庸比
    較，併予敘明。
四、核被告所為，均係犯行為時刑法第339條第1項之詐欺取財罪
    。被告一次冒標，同時詐取多名活會會員財物，為一行為觸
    犯數相同詐欺取財罪名之想像競合犯，應依修正後刑法第55
    條規定從一重處斷。被告多次詐欺取財犯行，時間緊接，所
    犯構成要件相同罪名，顯係基於概括犯意，而反覆為之，為
    連續犯，應依修正前刑法第56條規定以一罪論，並加重其刑
    。公訴意旨雖僅敘及被告在其召開之上開互助會當中，連續
    冒標活會會員會款之犯行，而未敘及其詐取林月琴所召募之
    互助會會款，及向辛○○詐借款項等犯罪事實，惟該部分犯
    罪事實與已起訴部分之犯罪事實間，有連續犯裁判上一罪之
    關係，本院自應併予審酌。
五、原審法院判決因認被告前揭犯行事證明確，適用修正後刑法
    第二條第一項前段、第五十五條，行為時刑法第三百三十九
    條第一項，修正前刑法第五十六條，刑法施行法第一條之一
    第一項、第二項前段之規定，並審酌被告既有財務周轉之困
    難，竟不思面對問題解決，反以冒標手段彌縫，詐取互助會
    會款，終至無可收拾，被害人之人數不少，甚至在東窗事發
    避走前夕，猶分別向林月琴、辛○○詐取會款、借款，可查
    考之犯罪所得即高達一百七十一萬八千九百元，以當時幣值
    而言，可謂對被害人造成不小之損失，其犯後雖坦承全部犯
    行，惟迄今未與被害人和解，不宜寬貸，及其犯罪之動機、
    目的、手段及犯後態度等一切情狀，量處有期徒刑壹年陸月
    。又被告行為後，中華民國96年罪犯減刑條例雖經立法院三
    讀通過，總統公布，並於96年7月16日起施行，惟依該條例
    第五條規定，在本條例施行前，經通緝而未於96年12月31日
    以前自動歸案接受偵查、審判或執行者，不得依本條例減刑
    ，經查，被告先前因本案屢次傳、拘未到，而於上開減刑條
    例施行前，經原審以85年8月28日桃院秀刑平緝字第717號通
    緝書通緝在案，至97年1月22日方為警緝獲，此有原審上開
    通緝書、臺北市政府警察局文山第一分局97年1月22日北市
    警文一分刑字第０九七三００六七００一號通緝協尋案件移
    送書、原審97年桃院永刑平銷字第60號撤銷通緝書各一份附
    卷可稽，依上說明，被告自不能適用上開條例減刑，並認下
    揭六部分犯行尚屬不能證明，惟公訴人認被告此部分犯罪事
    實與前述論罪科刑部分之事實間，有連續犯裁判上一罪之關
    係，爰不另為無罪之諭知。及檢察官併案七部分，犯罪尚屬
    不能證明，應退回由檢察官另為適法處理。原審判決認事用
    法均無不合，量刑亦稱妥適。公訴人以被告既已冒標六次，
    被告有權向死會會員收錢而不收取，實有違常理，以此推斷
    會錢早已為被告領取自用，故其詐取會款自然包括死會會款
    ，原審認被告所詐得會款七十六萬一千六百元，與事實不符
    等語，以此指摘原判決不當，提起上訴。然查：互助會之死
    會會員本即有繳交會款之義務，故僅有活會會員所繳交之會
    款，始為被告冒標該次所詐得之款項，至於死會會員所繳交
    之當次會款，則應循民事途徑解決，不能認係被告詐欺所得
    ，已如前述，告訴人以被告有權向死會會員收錢而不收取，
    實有違常理，以此推斷會錢早已為被告領取自用，故其詐取
    會款自然包括死會會款等語聲請公訴人上訴，其以此推測之
    詞認定被告有詐取死會會款，自不足取，故公訴人上訴為無
    理由，應予駁回。
六、公訴意旨另以：被告意圖為自己不法之所有，基於詐欺取財
    之概括犯意，以召募互助會為手段，自81年間起至83年間止
    ，在其住處內自任會首，分別向壬○○等人召募下列三個互
    助會：1.會期自81年10月10日起至85年12月10日止，會員含
    會首共五十一會，每期會金一萬元，底標一千元，採內標制
    之互助會；2.會期自82年11月1日起至86年5月1日止，會員
    含會首共四十三會，每期會金一萬元，底標一千元，採內標
    制之互助會；3.會期自83年7月15日起至86年9月15日止，會
    員含會首共三十九會，每期會金一萬元，底標一千元，採內
    標制之互助會，致使壬○○、庚○○、午○○、丑○○、戊○○、鍾桂英、卯○○、辰○○、丁○○、乙○○、子○○
    、癸○○、己○○、丙○○、未○○、巳○○、甲○等人不
    疑有詐，而應允參加，由於會員眾多又大半未親自參加標會
    ，被告即在每期開標時任意捏造一得標金額，使壬○○等人
    誤信為真，而按月繳交會款，迨84年12月5日被告停止標會
    且藏匿無蹤時，壬○○等人始知受騙。因認被告此部分所為
    ，亦涉有刑法第339條第1項之詐欺取財罪嫌。惟查，被告堅
    稱：這些會都有進行，後來因為我沒有錢，才沒有再繼續進
    行等語（原審97年1月22日訊問筆錄第2頁），意指其在起會
    初始，並無詐欺之意，而綜觀證人壬○○、丙○○、午○○
    等人之指述，除前述乙○○、辰○○、丑○○、黃戴金甘指
    述被告冒標部分，罪證明確，可以採信之外，其餘均僅能指
    述被告在倒會後迄今未能還款等語，是則，單憑被告事後倒
    會一節，能否認定其在起會伊始，即有預備惡性倒會之意？
    實非無疑。且由前開三個互助會起會時間，分別在81年10月
    10日、82年11月1日及83年7月15日以觀，對照被告係在84年
    12月5日倒會而言，互助會持續期間長達數年，準此，僅以
    被告於84年年底倒會，甚至在倒會前夕冒標之不法情事，而
    欲推論其於數年前起會時，即有詐欺壬○○等互助會會員之
    不法意圖，亦嫌速斷。不僅如此，證人壬○○證稱：被告在
    81年以前就已經有起會了等語；證人黃戴金甘證稱：伊記得
    被告在70年間就有起會等語；證人子○○證稱：伊民國56年
    進公司，60幾年就跟被告的會了，之前的會都沒有問題等語
    ；證人未○○證稱：80年之後，伊就有跟被告的會了等語（
    原審97年6月4日審理筆錄第4頁、第7頁、第9頁、第11頁）
    ，益徵被告係在本次起會後財務因故發生困難，致鋌而走險
    ，非起初在召募互助會時，即有意詐欺者可比。另查，綜合
    證人午○○、丑○○、卯○○、己○○、辰○○、蔡豔紅、
    壬○○、子○○於檢察官偵查及原審審理時所述可知，於前
    開三個互助會當中，可查考之活會會員者，在81年10月10日
    該次召募之互助會中，僅有午○○、丑○○、卯○○、己○○、辰○○五會，在82年11月1日該次召募之互助會中，僅
    午○○、卯○○、壬○○、丑○○、林豔平（即林月琴）、
    蔡佳君（以蔡玉珍、蔡瓊燕、蔡佳君、蔡明珠名義參加四會
    ，已有一會死會，尚有三會活會，蔡佳君現已更名為蔡豔紅
    ）、子○○九會，至於83年7月15日該次召募之互助會中，
    則僅有卯○○、己○○二會而已，而上開三個互助會在被告
    84年12月5日倒會時，理論上依序各應餘13、18及22個活會
    ，均超過上開可以查考之活會會數，換言之，亦無法藉比對
    現存及應有之活會會數，進而查得被告有冒標此部分互助會
    會款之不法情事。至於被告在原審審理時雖坦承有冒標情事
    ，惟因其冒標之時間、地點、被冒標者等犯罪要素均付闕如
    （原審97年3月7日筆錄第3頁），亦無證人指述遭被告冒標
    ，其上開自白內容空泛，亦無其他證據可以證明，依刑事訴
    訟法第156條第2項規定，自不能執為不利於被告之認定。綜
    上，依現有事證，並無法認定被告確有公訴人指述之此部分
    詐欺犯行，其此部分犯行尚屬不能證明。惟公訴人認被告此
    部分犯罪事實與前述論罪科刑部分之事實間，有連續犯裁判
    上一罪之關係，爰不另為無罪之諭知。
七、檢察官另於原審移送併案意旨略以：被告於82年11月1日召
    募會期自即日起至86年5月1日止，會員含會首共四十三會，
    每期會金一萬元，底標一千元之互助會之後，惡性倒會，騙
    取林月琴（以林豔平名義參加）、蔡佳君（以蔡瓊燕名義參
    加，現更名為蔡豔紅）二名活會會員繳交之會款，因認被告
    此部分所為，亦涉犯刑法第339條第1項之詐欺取財罪嫌（85
    年度偵字第2951號）。惟查，本件移送併案意旨所指述之互
    助會，即係前開理由六所述，由被告召募之三個互助會之一
    ，而該互助會查無被告詐欺或冒標之不法情事，其此部分犯
    罪尚屬不能證明，已見前述，是故，此部分移送併辦之事實
    ，原審退回由檢察官另為適法處理，亦無不合，併此敘明。
據上論結，應依刑事訴訟法第368條，判決如主文。
本案經檢察官郭弘佑到庭執行職務。
中    華    民    國    97    年    11    月    5     日
                  刑事第二庭審判長法  官  洪光燦
                                  法  官  林恆吉
                                  法  官  宋明蒼
以上正本證明與原本無異。
不得上訴。
                                  書記官  駱麗君
中    華    民    國    97    年    11    月    5     日
附錄：本案論罪科刑法條全文
中華民國刑法第339條
（普通詐欺罪）
意圖為自己或第三人不法之所有，以詐術使人將本人或第三人之
物交付者，處5年以下有期徒刑、拘役或科或併科1000元以下罰
金。
以前項方法得財產上不法之利益或使第三人得之者，亦同。
前二項之未遂犯罰之。
附表：
會首寅○○○，會期自81年5 月20起至85年8 月20日止，每會1
萬元，底標1000元，採內標制，會員含會首共52名會員，開標日
期訂於每月20日下午2 時，開標地點訂於桃園縣桃園市○○路73
號。
┌─┬──────┬───────┬─────────┐
│編│冒標時間（由│冒標標息（依洪│詐得16名活會會員之│
│號│黃戴金甘84年│玉茶庭呈之會簿│會款總數（採內標制│
│  │11月20日得標│記載，未記載者│，應繳會金先扣標息│
│  │該次，往前回│以底標1000元計│）                │
│  │算）        │算）          │                  │
├─┼──────┼───────┼─────────┤
│1 │84/05/20    │2700元        │7300*16＝116800   │
├─┼──────┼───────┼─────────┤
│2 │84/06/20    │2500元        │7500*16＝120000   │
├─┼──────┼───────┼─────────┤
│3 │84/07/20    │2500元        │7500*16＝120000   │
├─┼──────┼───────┼─────────┤
│4 │84/08/20    │2700元        │7300*16＝116800   │
├─┼──────┼───────┼─────────┤
│5 │84/09/20    │1000元        │9000*16＝144000   │
├─┼──────┼───────┼─────────┤
│6 │84/10/20    │1000元        │9000*16＝144000   │
├─┴──────┴───────┴─────────┤
│共761600元                                          │
└──────────────────────────┘


司法院資訊處製作；財團法人民間司法改革基金會備份。
